臺灣高等法院刑事裁定
　　　　　　　　　　　　　　　　　　 100年度抗字第1460號
抗　告　人
即　被　告　陳彥文
選任辯護人　劉世興律師
上列抗告人因聲請具保停止羈押案件，不服臺灣桃園地方法院中
華民國100 年11月29日裁定（100 年度聲字第4670號），提起抗
告，本院裁定如下：
    主  文
抗告駁回。
    理  由
一、抗告意旨略以：本案列為被告者僅有康錦松及陳彥文二人，
    二人均坦承涉有重傷害犯行，換句話說，毆打被害人之人似
    應僅有上開二人，二人現均羈押於法務部矯正署桃園看守所
    （下稱桃園看守所），於本案共同被告間已無串證之可能，
    其理顯明，即使二人供述不一致，被告具保後亦無法藉此勾
    串而與康錦松趨於一致。另外，本案證人眾多，高達十餘人
    曾在案發現場，其中又有不少證人與被告利益相反，甚至指
    證被告，即使尚未進入交互詰問，亦難以想像上開全部證人
    均會一起串證，更改供述而為對被告有利之內容。綜上所述
    ，被告勾串風險本已大為降低，且被告家中尚有被告之母親
    須照料，又被告極為願意於停止羈押後尋求被害人之家屬原
    諒，懇請撤銷原裁定，更為適法之裁定云云。
二、按法院對被告執行之羈押，本質上係為使訴訟程序得以順利
    進行或為保全證據或為保全對被告刑罰之執行之目的，而對
    被告所實施之剝奪人身自由之強制處分，是關於羈押與否之
    審查，其目的僅在判斷有無實施羈押強制處分之必要，並非
    認定被告有無犯罪之實體審判程序，故關於羈押之要件，無
    須經嚴格證明，以經釋明得以自由證明為已足；被告有無羈
    押之必要，法院僅須審查被告犯罪嫌疑是否重大、有無羈押
    原因、以及有無賴羈押以保全偵審或執行之必要，由法院就
    具體個案情節予以斟酌決定，如就客觀情事觀察，法院許可
    羈押之裁定，在目的與手段間之衡量並無明顯違反比例原則
    情形，即無違法或不當可言。又被告經執行羈押後，有無繼
    續羈押之必要，應以原執行羈押之原因是否依然存在為依據
    ，併由法院參酌個案情況，依訴訟進行程度及其他一切情事
    而為認定，此乃法律所賦予法院之職權。
三、經查，原裁定以被告涉犯刑法第278條第1項重傷害罪嫌，為
    最輕本刑5年以上有期徒刑之重罪，合於刑事訴訟法第101條
    第1項第3款得予羈押之要件，且被告坦承犯罪，並有起訴書
    所載證據清單內各項證據可證，形式上已足證明被告犯罪嫌
    疑重大，又被告與共同被告康錦松之供述互有矛盾，故認被
    告有事實足認有勾串共犯之虞，亦有刑事訴訟法第101條第1
    項第2 款之羈押事由，有羈押之必要，而裁定執行羈押。被
    告雖聲請具保停止羈押，惟其羈押原因仍存在，乃裁定駁回
    其聲請具保停止羈押，經核並無違誤。被告抗告意旨雖指稱
    與共同被告康錦松現均羈押於桃園看守所，二人供述雖不同
    ，然被告具保後亦無法藉此勾串，且本案多數證人與被告利
    益相反，難以想像上開證人均會與被告串證，故被告應無勾
    串共犯及證人之風險云云，惟被告與同案被告康錦松間之供
    述互有出入，並未一致，相關犯罪情節及共犯各自之角色分
    工，有待對質及詰問相關證人予以釐清，同案被告康錦松雖
    同遭羈押，惟在原審法院詰問相關證人前，抗告人仍有勾串
    證人之虞，且縱多數證人與被告利益相反，亦難執此遽認被
    告無勾串證人之可能，是被告上開所指，委無可採。至於被
    告之母親是否因被告之羈押而乏人照料，及被告是否願意尋
    求被害人家屬之原諒，均非法定得以免除羈押之事由，亦非
    法院於裁定被告是否應予羈押時，應予審酌之事項。綜上，
    被告猶執陳詞指摘原裁定所為駁回聲請具保停止羈押之裁定
    不當而提起抗告，為無理由，應予駁回。
據上論斷，應依刑事訴訟法第412條，裁定如主文。
中    華    民    國   100    年    12    月    26    日
                  刑事第十三庭審判長法  官  蔡新毅
                                    法  官  曾淑華
                                    法  官  林秋宜
以上正本證明與原本無異。
不得再抗告。
                                    書記官  胡勤義
中    華    民    國   100    年    12    月    26    日